【裁判字號】    98,交聲,4218
【裁判日期】    981218
【裁判案由】    違反道路交通管理處罰條例聲明異議
【裁判全文】
臺灣臺北地方法院交通事件裁定        98年度交聲字第4218號
原處分機關  交通部公路總局臺北區監理所板橋監理站
異  議  人
即受處分人  甲○○
上列異議人即受處分人因違反道路交通管理處罰條例案件，對於
交通部公路總局臺北區監理所板橋監理站中華民國98年11月12日
所為之處分（原處分案號：板監裁字第裁41-CG0000000號）聲明
異議，本院裁定如下：
    主  文
異議駁回。
    理  由
一、按汽車（依道路交通管理處罰條例第3條第8款規定，汽車包
    括機器腳踏車即機車）行駛至交岔路口，其行進、轉彎，應
    遵守燈光號誌或交通指揮人員之指揮，遇有交通指揮人員指
    揮與燈光號誌並用時，以交通指揮人員之指揮為準。又汽車
    駕駛人，行經有燈光號誌管制之交岔路口闖紅燈者，處新臺
    幣（下同）1,800元以上5,400元以下罰鍰。道路交通安全規
    則第102條第1款，道路交通管理處罰條例（下稱處罰條例）
    第53條第1項分別定有明文，另汽車駕駛人違反處罰條例第
    53 條者，除依原條款處罰鍰外，並記違規點數3點，處罰條
    例第63條第1項第3款亦規定甚明。復以違反道路交通管理事
    件行為人，未依規定自動繳納罰鍰，或未依規定到案聽候裁
    決，處罰機關應依基準表於通知單送達且逾越應到案期限60
    日之3個月內，逕行裁決之，違反道路交通管理事件統一裁
    罰基準及處理細則（下稱處理細則）第44條第1項前段亦規
    定甚明。是如機車駕駛人若有駕車行經有燈光號誌管制之交
    岔路口闖紅燈之違規行為，於收受舉發通知單送達後逾越應
    到案期限60日以上，繳納罰鍰或逕行裁決處罰者，依處理細
    則第41條及違反道路交通管理事件統一裁罰基準表（下稱裁
    罰基準表）之規定，應對該機車駕駛人處4,500元之罰鍰。
    次按處理違反道路交通管理事件，有關文書送達之程序，依
    行政程序法送達之規定，違反道路交通管理事件統一裁罰基
    準及處理細則第5條定有明文。而行政程序法中對於文書送
    達，於應受送達人之住居所、事務所或營業所為之。但在行
    政機關辦公處所或他處會晤應受送達人時，得於會晤處所為
    之；於應送達處所不獲會晤應受送達人時，得將文書付與有
    辨別事理能力之同居人、受僱人或應送達處所之接收郵件人
    員；又送達不能依前2條規定為之者，得將文書寄存送達地
    之地方自治或警察機關，並作送達通知書2份，1份黏貼於應
    受送達人住居所、事務所、營業所或其就業處所門首，另1
    份交由鄰居轉交或置於該送達處所信箱或其他適當位置，以
    為送達。前項情形，由郵政機關為送達者，得將文書寄存於
    送達地之郵政機關。寄存機關自收受寄存文書之日起，應保
    存3個月，行政程序法第72條第1項、第73條第1項、第74 條
    分別定有明文。
二、原處分意旨略以：異議人即受處分人甲○○於民國98年2月
    13日0時18分許，騎乘車牌號碼FU2-560號普通重型機車行經
    有燈光號誌管制之新店市景美橋頭與順安街口（往新店）之
    交岔路口闖紅燈，經臺北縣政府警察局交通隊員警以受處分
    人有「闖紅燈」之違規行為為由掣單告發，嗣受處分人於舉
    發通知單所載應到案日期98年4月11日後之98年9月7日到案
    提出申訴，經原處分機關交通部公路總局臺北區監理所板橋
    監理站函請舉發單位調查結果，仍認受處分人違規行為明確
    ，乃依道路交通管理處罰條例第53條第1項、第63條第1項第
    3 款（裁決書漏引第3款）、處理細則第41條、第43條、第
    44 條及第67條之規定，於98年11月12日板監裁字第裁41-CG
    0000000號裁決書裁罰受處分人罰鍰4,500元整，並予記違規
    點數3點，異議人於98年11月16日收受處分書後，於法定期
    間內具狀聲明異議。
三、異議人聲明異議意旨略以：伊非要否定違規事實，但伊及伊
    之家人均未接到罰單及郵件領取通知，是在辦理行照更換時
    才知道有此罰款未繳納，如可依原違規事實繳納罰鍰最低額
    1,800元，伊願意立即繳納云云。
四、經查：
    (一)異議人於98年2月13日0時18分許，騎乘車牌號碼FU2-560
      號普通重型機車，行經有燈光號誌管制之臺北縣新店市景
      美橋頭與順安街口（往新店），有闖紅燈之違規行為，有
      採證照片2幀、臺北縣政府警察局舉發違反道路交通管理
      事件通知單（舉發單號：北縣警交字第CG00 00000）1紙
      、原處分機關函請原舉發機關調查之臺北縣政府警察局98
      年10月20日北縣警交字第0980157496號覆函在卷可稽，且
      為異議人所不否認，是異議人有駕駛車輛於上開時、地行
      經有燈光號誌管制之交岔路口闖紅燈之違規行為，應堪認
      定。
    (二)本件舉發單位臺北縣政府警察局開立之舉發通知單，係經
      交付郵政機關以掛號郵寄方式，向異議人之系爭機車車籍
      地址臺北縣新店市○○路○○里○○街39號2樓為送達，
      此與異議人於聲明異議狀上所載之住所相同，是以，舉發
      單位將上開舉發通知單向前開地址為送達並無不合，合先
      敘明。嗣因未獲會晤應受送達人本人，亦無同居人、受僱
      人或應受送達處所得收受郵件之人員等予以受領，乃於98
      年3月17日將該送達文書寄存於新店市○○路郵局，並製
      作送達通知書2份，一份黏貼於應受送達人門首，一份置
      於該受送達處所信箱或其他適當位置，以為送達等情，此
      有臺北縣政府警察局送達證書、中華民國郵政交寄大宗掛
      號函件存根影本各1紙等在卷可稽，揆諸首揭說明，堪認
      本件舉發違反道路交通管理事件通知單業已符合行政程序
      法第74條之規定為寄存送達，縱令受處分人並未前往領取
      該通知單，仍自寄存之日即98年3月17日起發生送達之效
      力，故異議人上開辯解之詞，尚乏可採。
五、綜上所述，異議人確有在前開時、地，騎車行經有燈光號誌
    管制之交岔路口闖越紅燈之違規行為，則原處分機關依前開
    道路交通管理處罰條例第53條第1項、第63條第1項第3款（
    裁決書漏引第3款）、處理細則第41條、第43條、第44條、
    第67條及裁罰基準表之規定，裁處異議人罰鍰4,500元，並
    記違規點數3點，核無違誤。本件異議人之異議為無理由，
    自應裁定將其異議駁回。
六、據上論斷，應依道路交通案件處理辦法第19條，裁定如主文
    。
中    華    民    國    98    年    12    月    18    日
                        交通法庭法  官  黃桂興
以上正本證明與原本無異。
如不服本裁定應於送達後5日內向本院提出抗告狀。
                                書記官  陳品潔
中    華    民    國    98    年    12    月    18    日

司法院資訊處製作；財團法人民間司法改革基金會備份。
